# 请教：关于国有股减持的会计处理

提问人：yiran10 时间：2014-01-16 10:21:07
请问控股子公司上市，母公司进行国有股减持后，母公司本级如何进行会计处理。 谢谢！

回答人：chenyiwei
你所说的“减持”是什么？是国有股转持给社保基金，还是出售老股？ 1 、属于国有股依法减持或转持的，可查阅《计学撮要 2011 》第269 ～ 273 页“国有股转持的相关会计处理问题”。 2 、属于老股出售的，个别报表层面根据《企业会计准则第 2 号——长期股权投资》
第十六条关于处置长期股权投资的相关规定处理；合并报表层面按财会便[2009]14号关于不丧失控制权前提下部分处置子公司股权的权益性交易原则处理。

提问人：yiran10 时间：2014-01-17 11:13:32
是转持国有股给社保基金 公司按成本法核算长期股权投资，公司个别报表层面，减持的会计处理需要按转股比例终止确认长期股权投资吗？还是长期股权投资账面数不变，仅就股数变动做备查即可

回答人：chenyiwei
按股权比例终止确认。根据财企[2009]94号文第十五条进行处理。